# ppp业务，社会资本方，该如何账务处理？

提问人：wx_5c91cde714 时间：2021-12-11 19:06:41
背景：公司ppp合同，甲方是政府，乙方是项目公司。乙方负责项目的投资、融资、设计、建设、运营维护及合作期满移交工作，但，乙方不负责具体施工，另行委托第三方施工。ppp合同明确了总投资金额，及全投资回报率6.05%。本项目采用可行性缺口补助的机制，社会资本获得一定使用者付费但不足以弥补建设、运营成本和合理投资的缺口部分，由政府部分承担。可行性缺口补助=可用性付费+运维绩效付费-使用者付费。
可用性付费主要包括项目全投资回报，全投资回报以投资总额为基数，采用等额本息方式在运营期内给予回报；
运维绩效服务费=运营成本及合理利润=年度运营维护成本x（1+合理利润率）；年度运营维护成本=运营成本单价*实际发生的工程量。
问题：该项目适用《企业会计准则第 14 号解释》，但是不好判断项目公司是主要责任人还是代理人以及建设期是否确认收入。
（ 1 ）建设期如果按照主要责任人确认收入，是否确认销项税？合同毛利如何确定？建设期 3 年，是否需要考虑资金的时间价值？
（ 2 ）项目完工，合同资产是转至应收账款还是无形资产？
（ 3 ）如果转为无形资产的话，建设期确认了建造收入，运营期基于可用性付费、运行绩效服务费等计算运营期收入。尤其是可用性付费部分，重复确认了收入？突破和合同总收入金额。
（ 4 ）目前的收费模式，是金融资产模式还是无形资产模式或者两者兼有。分录应该怎样做？求大神指导。
合同约定的违约条款：规定了甲乙双方的违约及赔偿标准。

回答人：chenyiwei
1 、如果建设期政府不拨付款项，一般不要求项目公司向政府方开具发票，相应地也不会要求项目公司缴纳增值税，但这只是一般性理解，建议与项目所在地税务机关沟通确认。
实务中对于无形资产模式下的建造服务一般采用零毛利，如有类似建造服务的市场利润率可以参照的，也可以使用市场上类似工程项目建造服务的毛利率。
2 、取决于该项目应采用金融资产模式、无形资产模式还是混合模式。即政府方每年拨付的保底款（或者向使用者收费与政府承诺的缺口补足款之和）的折现值是否大于或等于该项目的建造合同累计收入。
3 、无形资产模式下是会出现此处所说的“重复确认输入”问题，但属于正常情况。IFRIC 12的结论基础中对此有解释：
ＢＣ３４ 国际财务报告解释委员会指出，全部收入不等于全部现金流入。原因在于当经营方在交换其建造服务中收到无形资产时，存在两组而非一组流入和流出。在第一组，与授予方易货贸易中建造服务交换为无形资产。在第二组，耗尽从授予方收到的无形资产而从公共服务使用者获取现金流入。此结果并不仅局限于本解释公告范围内的服务协议。主体提供商品或劳务以交换另外不同的产生未来现金收入的资产的任何情况都会导致相似结果。
ＢＣ３５ 一些国际财务报告解释委员会成员并不满意这样的结果，并且更倾向于另一种会计方法，在这种方法下全部收入被限定为现金流入。但是，他们接受与易货交易一致的处理，即不同商品或劳务的交换。
4 、具体参考财政部会计司发布的PPP项目应用案例。